# 房地产存货减值-求助陈版

提问人：linxy333 时间：2018-03-01 20:27:53
公司 2017 年招拍挂取得土地价值 1 亿，截至 2017 年末发生建造成本 2000 万，在产品账面价值1.2亿元。预计开发完成后目标成本 5 亿元，可售面积 10 万平方，单方 5000 元，目前 2018 年 2 月项目周边售价是 3500 元每平方。该项目的未来预计售价 4000 元（审计认同的估计是 4000 ，公司认为 3 年后开盘，价格能到 6000 ，故继续开发），不考虑未来税费的影响。 可变现净值=10万平方*4000元-（ 5亿-1.2亿）=2000万； 存货跌价准备=2000万-1.2亿=1亿。 那么问题是，公司 2017 年招拍挂新取得的价值 1 亿元的土地，在上面挖了一些土花了 2000 万后，根据存货减值的规定，公司花的 1 亿元就要打水漂进公司 2017 年的损益表了？这块地怎么想都不应该只值2000 万？存货减值规定将所有的减值都在当年体现是否太激进了？对于这 1 亿元的减值，能否根据完工百分比，逐步进入损益表？有没有相关的依据和准则可以参考？

回答人：chenyiwei
你对于存货跌价准备的计算基本合理。“这 1 亿元的减值，能否根据完工百分比，逐步进入损益表”的做法没有准则依据。但你举例子的数字似乎不合理。为何当年拿地，当年就要计提大额的减值准备？

提问人：linxy333 时间：2018-03-02 10:03:34
例子的确欠妥，只是把时间拉长到2-3年，对于建造周期较长的存货仍存在这个问题，就想从一个最极端的角度考虑存货减值计算的逻辑。是否按完工百分比法，将建造周期较长存货的减值，根据完工进度逐步确认减值影响是更为谨慎合理的做法。 是否参考建造合同的完工百分比法确认收入成本，预计毛利和亏损，考虑这个问题？ 出现这个问题的最根本原因是公司和审计师对于未来可售价格的预计不一致导致，所以，用完工百分比法，解决由于建造周期长，不确定因素多而产生的预计差异大的问题是不是更加谨慎呢？

回答人：chenyiwei
资产减值准备和亏损合同准备不同。资产减值准备不能按进度逐步确认。